【裁判字號】    98,易,615
【裁判日期】    981214
【裁判案由】    竊盜等
【裁判全文】
臺灣雲林地方法院刑事判決               98年度易字第615號
公  訴  人  臺灣雲林地方法院檢察署檢察官
被      告  乙○○
上列被告因竊盜等案件，經檢察官提起公訴（98年度偵字第5297
號），嗣因被告就被訴事實為有罪之陳述，本院經聽取當事人之
意見後，改依簡式審判程序進行，判決如下：
    主  文
乙○○共同犯攜帶兇器竊盜罪，處有期徒刑陸月，如易科罰金，
以新臺幣壹仟元折算壹日，扣案之乙炔切割器壹組及鈸丁器壹支
，均沒收之；又犯未指定犯人誣告罪，處拘役貳拾日，如易科罰
金，以新臺幣壹仟元折算壹日。
    事實及理由
一、本件被告乙○○所犯刑法加重竊盜罪、未指定犯人誣告罪等
    ，各為死刑、無期徒刑、最輕本刑為3 年以上有期徒刑以外
    之罪，其於準備程序進行中，就被訴事實為有罪之陳述，經
    本院告知簡式審判程序之旨，並聽取檢察官及被告之意見後
    ，裁定進行簡式審判程序。
二、本件犯罪事實及證據均引用檢察官起訴書之記載（如附件）
    ，並補充及更正如下：（一）犯罪事實欄第8 行補充記載：
    「‧‧‧於98年8 月4 日19時許，由陳信肋駕駛乙○○所有
    車牌號碼4476-LS 號自用小貨車，並由乙○○攜帶所有客觀
    上足供為兇器使用乙炔切割器1 組及鈸丁器1 支，‧‧。」
    ；（二）犯罪事實欄第10行原記載：「‧‧‧1158地號‧‧
    」，更正記載：「‧‧‧1159地號‧‧。」；（三）犯罪事
    實欄第13行補充記載：「‧‧‧逃離現場，並扣得乙炔切割
    器1 組及鈸丁器1 支。」；（四）犯罪事實欄補充記載：「
    ‧‧‧乙○○於所犯誣告案件尚未有人經刑事裁判確定前，
    在警詢中及本院審理時自白上開誣告犯行。」（五）證據欄
    補充：被告乙○○於本院審理時之自白。
三、按刑法第321 條第1 項第3 款之攜帶兇器竊盜罪，係以行為
    人攜帶兇器竊盜為其加重條件；此所謂兇器，其種類並無限
    制，凡客觀上足對人之生命、身體、安全構成威脅，具有危
    險性之兇器均屬之，且祇須行竊時攜帶此種具有危險性之兇
    器為已足，並不以攜帶之初有行兇之意圖為必要（最高法院
    79年度台上字第5253號判例意旨參考）。經查，被告乙○○
    攜帶乙炔切割器1 組進而持以切割燒開屬金屬材質之鐵軌，
    有鐵軌受乙炔切割器燒開照片在卷可參（見警卷第22頁至第
    24頁），是此等乙炔切割器1 組極易用以傷人；又扣案之鈸
    丁器1 支，係屬堅硬銳器，亦有照片附卷（見警卷第25頁）
    ，是被告乙○○持以行竊之乙炔切割器1 組及鈸丁器1 支，
    若持之對人攻擊，客觀上足對人之生命、身體、安全構成威
    脅，具有危險性，可供兇器使用，屬刑法第321 條第1 項第
    3 款所稱之兇器無誤。核被告乙○○分別係犯刑法第321 條
    第1 項第3 款之攜帶兇器竊盜罪；同法第171 條未指定犯人
    誣告罪。按竊盜罪既遂或未遂之判斷，係以物之原持有支配
    關係之破壞，與新持有支配關係之建立與否為判斷之依據，
    即他人之物尚未入行竊者之實力支配下，則為未遂。被告乙
    ○○已將竊得之鐵軌搬運上車即失風而逃離現場，惟該鐵軌
    已經被告之上開自小客車上，隨時可以搬運離開，該鐵軌顯
    已脫離台灣糖業公司之支配管領範圍，而置於被告實力支配
    之下，依前說明，被告乙○○所為，已屬竊盜既遂，附此敘
    明。被告乙○○就上開竊盜犯行與被告甲○○，有犯意聯絡
    與行為分擔，應依刑法第28條之規定，均論以共同正犯。被
    告乙○○所犯上開加重竊盜罪、未指定犯人誣告罪2 罪，罪
    名各別，行為互異，應分論併罰。又刑法第172 條誣告罪自
    白減免之規定，並不專在獎勵犯罪人之悛悔，而要在引起偵
    查或審判機關之易於發見真實，以免被誣告人終於受誣，故
    不論該被告之自白在審判前或審判中，自動或被動，簡單或
    詳細，1 次或2 次以上，並其自白後有無翻異，苟其自白在
    所誣告之案件裁判確定以前，即應依該條規定減免其刑（最
    高法院89年度臺上字第3824號判決要旨參照）。被告於所誣
    告案件裁判確定前，於警詢及本院審理中自白犯行，已如前
    述，應依刑法第172 條之規定減輕其刑。爰審酌被告乙○○
    時值壯年，不思以正途獲取財物，竟為本件加重竊盜犯行，
    於事後又謊報車輛失竊，意圖誤導檢警偵辦方向其行為實屬
    不當，惟被告所竊取之財物價值並非甚鉅，且經被害人領回
    ，此有贓物認領保管單在卷可稽（見警卷第28頁），其行為
    造成被害人之損失有限，且犯後坦承犯行，已有悔意等一切
    情狀，分別量處如主文所示之刑，並均諭知易科罰金之折算
    標準。又本案扣案之乙炔切割器1 組及鈸丁器1 支，係被告
    乙○○所有，供其為本件犯行所用之物，業經被告乙○○供
    承無訛，均依刑法第38條第1 項第2 款之規定，併予宣告沒
    收之。至扣案之吊釣器1 個雖為被告乙○○所有，然被告乙
    ○○係以扣案之乙炔切割器1 組及鈸丁器1 支，為本件犯行
    ，業如前述，且查無積極證據足認上開物品為被告乙○○供
    本件犯罪所用之物，爰不併予宣告沒收，附此敘明。
據上論斷，應依刑事訴訟法第273 之1 第1 項、第299 條第1 項
前段、第310 條之2 、第454 條第2 項，刑法第28條、第171 條
第1 項、第172 條、第321 條第1 項第3 款、第38條第1 項第2
款，刑法施行法第1 條之1 ，判決如主文。
本案經檢察官傅克強到庭執行職務。
中    華    民    國    98    年    12    月    14    日
                  刑事第一庭  法  官  文昌
以上正本證明與原本無異。
如不服本判決應於收受判決後10日內向本院提出上訴書狀，並應
敘述具體理由；其未敘述上訴理由者，應於上訴期間屆滿後20日
內向本院補提理由書（均須按他造當事人之人數附繕本）。「切
勿逕送上級法院」。
                              書記官  張簡純靜
中    華    民    國    98    年    12    月    14    日
附錄本案論罪科刑法條全文：
刑法第171 條：
未指定犯人，而向該管公務員誣告犯罪者，處1 年以下有期徒刑
、拘役或300 元以下罰金。
未指定犯人，而偽造、變造犯罪證據，或使用偽造、變造之犯罪
證據，致開始刑事訴訟程序者，亦同。
刑法第321 條：
犯竊盜罪而有左列情形之一者，處6 月以上5 年以下有期徒刑：
一  於夜間侵入住宅或有人居住之建築物、船艦或隱匿其內而犯
    之者。
二  毀越門扇、牆垣或其他安全設備而犯之者。
三  攜帶兇器而犯之者。
四  結夥3人以上而犯之者。
五  乘火災、水災或其他災害之際而犯之者。
六  在車站或埠頭而犯之者。
前項之未遂犯罰之。附錄本件論罪科刑法條
附件：起訴書1 份。


司法院資訊處製作；財團法人民間司法改革基金會備份。
